【裁判字號】    89,易,4317
【裁判日期】    891127
【裁判案由】    電子遊戲場業管理條例
【裁判全文】
臺灣高雄地方法院刑事判決                        八十九年度易字第四三一七號
    公訴人  臺灣高雄地方法院檢察署檢察官
    被  告  乙○○
右列被告因電子遊戲場業管理條例案件，經檢察官聲請簡易判決處刑（八十九年度偵
字第一五四一八號），茲因其不宜以簡易判決處刑，而由本院高雄簡易庭移送前來（
八十九年度雄簡字第九七一號），本院判決如左：
    主  文
乙○○違反未依電子遊戲場業管理條例規定辦理營利事業登記者，不得經營電子遊戲
場業之規定，處拘役貳拾日，如易科罰金，以新臺幣玖佰元即銀元參佰元折算壹日。
「滿貫大亨」電子遊戲機壹臺、「珍珠船」電子遊戲機貳臺，均沒收之。
    事  實
一、乙○○係設於高雄市○○區○○街五十五號界揚超商之實際負責人，其明知經營
    電子遊戲場業，須依電子遊戲場業管理條例相關規定辦理營利事業登記，竟未向
    主管機關高雄市政府辦理營利事業登記，自民國八十九年六月十五日上午八時許
    起，在其前開界揚超商營業場內之附屬倉庫，擅自擺設其所有之「滿貫大亨」電
    子遊戲機一臺、「珍珠船」電子遊戲機二臺，供不特定人投幣打玩而經營電子遊
    戲場業。嗣於同年六月二十五日十五時許，為高雄市政府警察局小港分局漢民派
    出所員警在上址當場查獲。
二、案經高雄市政府函送臺灣高雄地方法院檢察署檢察官偵查起訴。
    理  由
一、訊據被告乙○○固不否認在其經營之界揚超商內之附屬倉庫擺設「滿貫大亨」及
    「珍珠船」等電子遊戲機，惟矢口否認有何違反電子遊戲場業管理條例犯行，辯
    稱：前開電子遊戲機均是鎖在倉庫中，沒有供人投幣打玩，警訊是為配合警察才
    承認云云。經查：本件被告如何擅自擺設電子遊戲機，供不特定人投幣打玩等情
    ，業據高雄市政府函敘甚詳，並有卷附之高雄市政府警察局小港分局臨檢紀錄表
    一紙可佐，被告雖以前揭情詞置辯，惟其既於警訊時自承：「當時經營滿貫大亨
    一臺、珍珠船二臺，共計三臺，均有插電供不特定人把玩」、「我於八十九年六
    月十五日上午八時許開始營業，營業額每日為新臺幣八百元」等語（見八十九年
    六月二十五日警訊筆錄），且證人即高雄市政府警察局小港分局漢民派出所員警
    甲○○、丙○○亦到庭證稱：我們當時是接到線上通報，所以才知道安和街五十
    五號有經營電動玩具，有受理各類案件紀錄表可佐，到查獲現場時，這些電子遊
    戲機是放在店內倉庫，是由該店店員打開倉庫讓我們進去的，當時雖沒有人在打
    玩，且電子遊戲機有上鎖，沒有辦法知道機臺內有無硬幣，惟查獲的電子遊戲機
    均有插上電源，前面亦有擺設椅子，椅子上沒有灰塵，有坐過的痕跡等語（見本
    院八十九年十一月八日訊問筆錄），參酌八十九年六月二十五日十四時三十分許
    ，確有民眾向高雄市政府警察局小港分局檢舉查獲現場內有賭博電玩，有前開受
    理各類案件紀錄表足憑等情，應足認被告確有將其置於倉庫內之前開電子遊戲機
    供不特定人投幣打玩，而經營電子遊戲場業，否則亦不致於需插上電源、擺設椅
    子，並為人發覺而遭檢舉，故其辯稱前開電子遊戲機沒有供人投幣打玩，警訊是
    為配合警察才承認云云，尚不足採信。是本件事證明確，被告犯行洵堪認定，應
    依法加以論科。
二、按電子遊戲場業管理條例第十五條雖僅規定：「未依本條例規定辦理營利事業登
    記者，不得經營電子遊戲場業」，惟對照同條例第十六條「非電子遊戲場業之其
    他營利事業，不得就其營業場所，供『他人』設置電子遊戲機營業」之規定，顯
    見具有較高違法性之「非電子遊戲場業之其他營利事業，未經許可『自行』設置
    電子遊戲機營業」，亦應不在容許之列，而同受該條例第十五條規範。是以不論
    非電子遊戲場業之其他營利事業之規模大小，或是否以擺設電子遊戲機供不特人
    打玩為其主要營業項目，均非所問，此觀該條例第十五條規定之立法意旨係「為
    健全電子遊戲場之營業秩序」自明。因而，任何人未依該條例規定辦理電子遊戲
    場業之營利事業登記者，除不得經營電子遊戲場業外，亦不得在騎樓、走道、寺
    廟、補習班等場所，自行設置電子遊戲機營業，此不啻為電子遊戲場業管理條例
    第十五條之規定所欲揭櫫之真正意旨，經濟部八十九年三月七日經（八九）商字
    第八九○○五五二一號函同此認定，亦可供參酌。是核被告乙○○所為，係違反
    電子遊戲場業管理條例第十五條之未依電子遊戲場業管理條例規定辦理營利事業
    登記者，不得經營電子遊戲場業之規定，應依同條例第二十二條之規定論處。爰
    審酌被告之犯罪動機、目的、手段，與生活狀況、品行、智識程度，陳列之電子
    遊戲機僅三臺，犯罪所得之利益應非重大暨犯罪所生危害尚屬輕微等一切情狀，
    量處如主文所示之刑，並諭知易科罰金之折算標準，以示懲儆。又被告經營電子
    遊戲場業所用之「滿貫大亨」電子遊戲機一臺及「珍珠船」電子遊戲機二臺，雖
    未扣案，但既為被告所有供犯罪所用之物，自應依刑法第三十八條第一項第二款
    宣告沒收之，併此敘明。
據上論斷，應依刑事訴訟法第四百五十二條、第二百九十九條第一項前段，電子遊戲
場業管理條例第二十二條、第十五條，刑法第十一條前段、第四十一條、第三十八條
第一項第二款，罰金罰鍰提高標準條例第二條，判決如主文。
本案經檢察官朱秋菊到庭執行職務。
中      華      民      國    八十九    年     十一     月    二十七    日
                                臺灣高雄地方法院刑事第七庭
                                  法  官    劉傑民
右正本證明與原本無異。
如不服本判決，應於判決送達後十日內，向本院提出上訴狀。
                                  書記官    林豐富
中    華    民    國      八十九      年      十一      月      二十八 日
附錄本案論罪法條：
電子遊戲場業管理條例第二十二條
違反第十五條規定者，處行為人一年以下有期徒刑、拘役或科或併科新台幣五十萬元
以上二百五十萬元以下罰金。
電子遊戲場業管理條例第十五條
未依本條例規定辦理營利事業登記者，不得經營電子遊戲場業。


司法院資訊處製作；財團法人民間司法改革基金會備份。
